de: Betriebsmodi: Auto-Programme; DMX; ILDA; Master/Slave; Rotation; Scan-Muster; Musikgesteuert; Statische Muster; Stroboskop; Sonstige
nl: Bedrijfsmodi: Automatische programma's; DMX; ILDA; Master/slave; Rotatie; Scanpatronen; Geluidsgestuurd; Statische patronen; Stroboscoop; Overige
th: โหมดการทำงาน: โปรแกรมอัตโนมัติ; DMX; ILDA; หลัก/รอง; การหมุน; รูปแบบการสแกน; ทำงานด้วยเสียง; รูปแบบคงที่; สโตรบ; อื่นๆ
pl: Tryby pracy: Programy automatyczne; DMX; ILDA; Master/slave; Rotacja; Wzory skanowania; Aktywacja dźwiękiem; Wzory statyczne; Stroboskop; Inne
sl-SI: Načini delovanja: Samodejni programi; DMX; ILDA; Glavno/podrejeno; Rotacija; Vzorci skeniranja; Zvočno aktivirano; Statični vzorci; Stroboskop; Drugo
cs: Provozní režimy: Automatické programy; DMX; ILDA; Master/slave; Rotace; Skenovací vzory; Aktivované zvukem; Statické vzory; Stroboskop; Ostatní
fr: Mode de fonctionnement: Programmes automatiques; DMX; ILDA; Maître/esclave; Rotation; Motifs de balayage; Activé par le son; Motifs statiques; Stroboscope; Autre
hu: Üzemmódok: Automatikus programok; DMX; ILDA; Master/slave; Forgás; Pásztázási minták; Hangvezérelt; Statikus minták; Stroboszkóp; Egyéb
da: Driftstilstande: Autoprogrammer; DMX; ILDA; Master/slave; Rotation; Scanningsmønstre; Lydaktiveret; Statiske mønstre; Stroboskop; Andet
pt-PT: Modos de funcionamento: Programas automáticos; DMX; ILDA; Principal/secundário; Rotação; Padrões de varrimento; Ativado por som; Padrões estáticos; Estroboscópio; Outro
es: Modos operativos: Programas automáticos; DMX; ILDA; Maestro/esclavo; Rotación; Patrones de escaneo; Activado por sonido; Patrones estáticos; Estroboscópico; Otro
sk-SK: Prevádzkové režimy: Automatické programy; DMX; ILDA; Master/slave; Rotácia; Vzory skenovania; Aktivované zvukom; Statické vzory; Stroboskop; Iné
zh-TW: 操作模式: 自動程式; DMX; ILDA; 主/從; 旋轉; 掃描模式; 聲控; 靜態圖案; 頻閃; 其他
tr: Çalışma modları: Otomatik programlar; DMX; ILDA; Master/slave; Döndürme; Tarama desenleri; Sesle etkinleşen; Sabit desenler; Stroboskop; Diğer
hr-HR: Načini rada: Automatski programi; DMX; ILDA; Glavni/podređeni; Rotacija; Uzorci skeniranja; Aktivirano zvukom; Statični uzorci; Stroboskop; Ostalo
pt-BR: Modos de operação: Programas automáticos; DMX; ILDA; Master/slave; Rotação; Padrões de escaneamento; Ativado por som; Padrões estáticos; Estroboscópio; Outros
ro-RO: Moduri de funcționare: Programe automate; DMX; ILDA; Master/slave; Rotație; Modele de scanare; Activat prin sunet; Modele statice; Stroboscop; Altele
lt-LT: Veikimo principai: Automatinės programos; DMX; ILDA; Pagrindinis / valdomas; Sukimasis; Skenavimo šablonai; Aktyvuojamas garsu; Statiniai šablonai; Stroboskopas; Kita
bg-BG: Режими на работа: Автоматични програми; DMX; ILDA; Главен/подчинен; Ротация; Сканиращи модели; Активира се от звук; Статични модели; Стробоскоп; Друго
nb: Driftsmoduser: Autoprogrammer; DMX; ILDA; Master/slave; Rotasjon; Skannemønstre; Lydaktivert; Statiske mønstre; Strobe; Annet
ko: 작동 모드: 자동 프로그램; DMX; ILDA; 마스터/슬레이브; 회전; 스캐닝 패턴; 사운드 활성화; 정적 패턴; 스트로보; 기타
vi: Các chế độ vận hành: Chương trình tự động; DMX; ILDA; Chính/phụ; Xoay; Họa tiết quét; Kích hoạt bằng âm thanh; Họa tiết tĩnh; Nhấp nháy; Khác
it: Modalità di funzionamento: Programmi automatici; DMX; ILDA; Master/slave; Rotazione; Pattern di scansione; Attivazione sonora; Pattern statici; Strobo; Altro
sv: Driftläge: Autoprogram; DMX; ILDA; Master/slav; Rotation; Skanningsmönster; Ljudaktiverad; Statiska mönster; Stroboskop; Övrigt
el: Τρόποι λειτουργίας: Αυτόματα προγράμματα; DMX; ILDA; Κύριο/Δευτερεύον; Περιστροφή; Μοτίβα σάρωσης; Ενεργοποίηση με ήχο; Στατικά μοτίβα; Στροβοσκοπικό; Άλλο
ru: Режимы работы: Автоматические программы; DMX; ILDA; Ведущий/ведомый; Вращение; Шаблоны сканирования; Звуковая активация; Статические шаблоны; Стробоскоп; Другое
fi: Toimintatilat: Automaattiset ohjelmat; DMX; ILDA; Master/slave; Pyöriminen; Skannauskuviot; Ääniaktivoitu; Staattiset kuviot; Stroboskooppi; Muu
ja: 操作モード: オートプログラム; DMX; ILDA; マスター/スレーブ; 回転; スキャニングパターン; サウンドアクティブ; 静的パターン; ストロボ; その他
en: Operating modes: Auto programs; DMX; ILDA; Master/slave; Rotation; Scanning patterns; Sound-activated; Static patterns; Strobe; Other
zh-CN: 操作模式: 自动程序; DMX; ILDA; 主/从; 旋转; 扫描图案; 声控; 静态图案; 频闪; 其他